# 陈老师-关于上年同期数据的问题

提问人：cpactaciaacca 时间：2019-05-05 21:32:52
陈老师：
背景：
2016 年，A 公司（股东为自然人甲）下属 B、C、D三家全资子公司； 2017年 12 月，A 公司将持有 B 公司 100% 的股权转让给自然人甲，当月，A公司新设了子公司 E，通过子公司 E，向自然人甲收购 A 公司 100%的股权，由于 A公司 100%控制 C、D公司，即间接收购了 C、D 公司。公司现计划以B 公司作为上市主体，申报 2016 、 2017 、 2018 及 2019 年 1-3月的三年一期申报数据。
问题 1 ：B 公司收购 A 公司属于同一控制下的企业合并，在披露同一控制下企业合并时， 2016 年主要资产、负债是否需要 B 公司模拟剔除，实务该如何操作？
问题 2:2016、 2017 年度扣非结果是否就为 B 公司单体扣非后的结果？
问题 3 ： 2016 年度所有者权益变动表当年的期初数，是否就用合并的数据扣减 B 公司单体的数据，差额轧差放在同控这一栏？

回答人：chenyiwei
1 、以 A的合并报表数为基础，并模拟剔除 B 公司的相关数据。
2 、 3 、可以这样理解。